臺灣臺中地方法院刑事判決　　　　　　　　　　　　九十一年度易字第一五四一號
　　公　訴　人　臺灣臺中地方法院檢察署檢察官
　　被　　　告　丁○○
　　被　　　告　丙○○
右列被告因偽造文書等案件，經檢察官聲請簡易判決處刑（九十一年度偵字第一五七
六號），本院沙鹿簡易庭認不宜以簡易判決處刑，移請本院刑事庭改依通常程序審判
，本院判決如左：
    主  文
丁○○行使偽造私文書，足以生損害於公眾及他人，處有期徒刑參月，如易科罰金，
以參佰元折算壹日，緩刑貳年。於中華民國九十年十月二十三日童綜合醫院住院保證
書被保證人欄上偽造之「甲○○」署押壹枚沒收。
丙○○部分公訴不受理。
    事  實
一、丙○○與丁○○二人為兄妹。乙○○之配偶蔡雅琪是丙○○、丁○○之胞妹，丙○○與乙○○係二親等之旁系姻親，具有家庭暴力防治法第三條第四款之家庭成
    員關係，乙○○於民國九十年十月二十三日下午一時許，前往台中縣沙鹿鎮○○○街十巷二十八號找蔡雅琪之際，與丙○○發生爭執，丙○○即基傷害之故意，
    以鋁棒毆打乙○○，致乙○○受有左尺骨骨折之傷害（丙○○傷害不受理部分詳
    後述）。丁○○基於親戚情誼，隨即將乙○○送至沙鹿鎮之童綜合醫院就醫，惟
    因乙○○未帶其健保卡且需立即動固定手術治療，丁○○即代乙○○辦理住院、
    開刀之相關表格填寫事宜，然丁○○並未以乙○○之名義辦理，而以其不知情之
    配甲○○之名義辦理住院、開刀之相關手續，並於童綜合醫院之住院保證書之被
    保證人欄上偽簽「甲○○」之署押一枚，以表示內容為：「甲○○」係病患，且
    願於住院期間遵守該醫院相關規定及依約給付醫療費用及涉訟之管轄法院為台中
    地方法院及等事宜之住院保證書係甲○○所同意並簽立者，丁○○並將上開住院
    保證書交予童綜合醫院而行使之，足以損害於童綜合醫院及甲○○本人。
二、案經乙○○告發由臺灣臺中地方法院檢察署檢察官偵查後聲請簡易判決處刑，本
    院沙鹿簡易庭認不宜以簡易判決處刑，移請本院刑事庭改依通常程序審理。
    理  由
一、右揭事實，業據被告丁○○於警訊及偵審時均坦白承認，核與告發人乙○○指訴
    及證人甲○○證述情節相符，並有所署日期為中華民國九十年十月二十三日病患
    即被保證人為「甲○○」之「童綜合醫院住院保證書」一紙附卷可稽，足徵被告
    之自白確與事實相符。本件事證明確，被告犯行可堪認定。
二、核被告丁○○所為，係犯刑法第二百十六條、第二百十條之行使偽造私文書罪。
    被告在童綜合醫院住院保證書上偽造「甲○○」署名（偽造署押）之行為係偽造
    私文書之部分行為，不另論罪。其偽造私文書而後進而行使，偽造私文書之低度
    行為應為行使之高度行為所吸收，應依行使偽造私文書罪論擬。爰審酌被告丁○○並無前科紀錄，此次因一時失慮、致罹刑章，本件犯罪動機、手段、目的、犯
    罪情節、犯罪所生之危害及被告犯後坦承犯行，態度良好等一切情狀，量處如主
    文所示之刑，並諭知易科罰金之折算標準。末查，被告前未曾受有期徒刑以上刑
    之宣告，有臺灣高等法院被告全國前案紀錄表在卷可考，被告因一時失慮、致犯
    本案之罪，本院認其歷經本案偵審程序及罪刑之宣告，當知所警惕而應無再犯之
    虞，因認所宣告之刑以暫不執行為適當，爰併予宣告緩刑二年，以啟自新。至被
    告於「童綜合醫院住院保證書」被保證人欄上偽造之「甲○○」署押一枚，應依
    刑法第二百十九條之規定予以宣告沒收。
三、按告訴乃論之罪，告訴人於第一審辯論終結前得撤回其告訴；又告訴經撤回者，
    應諭知不受理之判決，刑事訴訟法第二百三十八條第一項、第三百零三條第三款
    定有明文。本件公訴人起訴被告丙○○傷害告訴人乙○○之事實，已如前述，並
    認係犯刑法第二百七十七條第一項之傷害罪，依同法第二百八十七條前段之規定
    係屬告訴乃論之罪，茲經告訴人乙○○本院第一審辯論終結前之九十一年一月二
    十九撤回對被告丙○○之告訴，是依前揭說明，本件被告丙○○部分爰不經言詞
    辯論，逕為諭知不受理之判決。
據上論斷，應依刑事訴訟法第四百五十二條、第二百九十九條第一項前段、第三百零
三條第三款、第三百零七條，刑法第二百十六條、第二百十條、第四十一條第一項前
段、第七十四條第一款、第二百十九條，罰金罰鍰提高標準條例第二條判決如主文。
本案經檢察官黃俊鳴到庭執行職務。
中      華       民      國    九十一    年     七       月    十一     日
    臺灣臺中地方法院刑事第七庭
                                            法  官  曾  佩  琦
右正本證明與原本無異。
如不服本判決，應於送達後十日內向本院提出上訴狀 （須附繕本） ，上訴於台灣高
等法院台中分院。
                                            書記官
中      華       民      國    九十一    年     七       月    十一     日
附錄本案論罪科刑法條全文：
刑法第二百十條：
偽造、變造私文書，足以生損害於公眾或他人者，處五年以下有期徒刑。
刑法第二百一十六條：
行使第二百十條至第二百十五條之文書者，依偽造、變造文書或登載不實事項或使登
載不實事項之規定處斷。
